【裁判字號】    88,交易,462
【裁判日期】    890209
【裁判案由】    業務過失傷害
【裁判全文】
臺灣臺北地方法院刑事判決                    八十八年度交易字第四六二號
    公  訴  人  臺灣臺北地方法院檢察署檢察官
    被      告  甲○○
右列被告因過失傷害案件，經檢察官提起公訴( 八十八年度偵字第一九三一六號 )，
本院判決如左：
        主      文
甲○○從事業務之人，因業務上之過失傷害人，致重傷，處有期徒刑壹年陸月。
        事      實
一、甲○○係「王盛交通股份有限公司」雇用之營業用小貨車駕駛，平日駕駛該公司
    所有車牌JW-673號營業用小貨車載送貨物，為從事駕駛業務之人。其於八十八年
    七月卅一日上午九時卅分許，駕駛該輛營業用小貨車，載運「矽晶」至臺北縣新
    店市○○路「臺灣通用器材股份有限公司」卸貨後，甫自該公司寶中路側門駛出
    ，欲左轉寶中路行駛之際，適有成年男子乙○○( 起訴書誤載：莊燦洪 )駕駛一
    輛車牌RVX-958 號輕機車沿寶中路往中興路方向直行駛來。甲○○本應注意轉彎
    車應讓直行車先行，依當時情形又無不能注意情事，竟疏未注意即貿然左轉寶中
    路行駛，以致該輛小貨車前保險桿防撞護欄右側擦撞乙○○所駕駛之輕機車右後
    車身倒地。乙○○受有左眼球破裂致左眼視能毀敗之重傷害。甲○○肇事後，向
    到達現場處理事故員警自首犯行。
二、案經被害人乙○○訴請臺北縣警察局新店分局移送臺灣臺北地方法院檢察署檢察
    官偵查起訴。
        理      由
一、右揭事實，業據被告甲○○供承不諱，核與被害人乙○○之指訴相符，並有道路
    交通事故調查報告表及三軍總醫院附設民眾診療服務處診斷證明書影本一紙在卷
    可稽。被害人乙○○因本件交通事故以致左眼球破裂合併角膜撕裂傷、眼內容物
    脫出及眼內出血，雖經三軍總醫院急救進行角膜縫合手術，仍因眼內出血及視網
    膜剝離，左眼僅有光感而視能毀敗失明，亦有三軍總醫院八十八年十二月十七日
    (88)善利字第15501 號函壹件在卷可按，是本件被害人乙○○左眼失明，已毀敗
    一目之視能，其所受之傷害係屬重傷害無疑。被告甲○○既然自承領有駕駛執照
    ，其對於道路交通安全規則第一○二條第一項第六款前段轉彎車應讓直行車先行
    之規定，自應知之甚稔。況查肇事當時又無不能注意之情事，被告甲○○應注意
    能注意竟疏未注意，其對於本件交通事故之發生自有過失，至為灼然。被告甲○
    ○於審理中辯稱係乙○○先撞擊其所駕駛之小貨車云云，無非係畏罪卸責之詞，
    不足採信。被告甲○○之過失與被害人乙○○所受傷害間，有相當因果關係。本
    件事證明確，應予依法論科。
二、核被告甲○○所為，係犯刑法第二百八十四條第二項後段因業務上過失傷害人致
    重傷罪。查被告甲○○肇事後，在其犯行未為任何有偵查犯罪職權之公務員知悉
    前，不逃避接受裁判而向到場處理事故員警自首，承認其為肇事人，有臺北縣警
    察局新店分局八十八年十一月四日店警刑尤字第二五六一四號函附之報案自首調
    查報告表影本一紙在卷可稽。是被告甲○○向該管公務員申述犯罪事實而不逃避
    接受裁判，已合於刑法第六十二條前段所定對於未發覺之犯罪自首而接受裁判之
    要件，應依該條規定減輕其刑。爰審酌被告甲○○過失程度、造成被害人乙○○
    左眼失明視能毀敗之損害嚴重程度及迄未與被害人達成民事上和解賠償損害等一
    切情狀，量處如主文所示之刑，以示懲儆。
據上論斷，應依刑事訴訟法第二百九十九條第一項前段，刑法第二百八十四條第二項
後段，第六十二條前段，罰金罰鍰提高標準條例第一條前段，判決如主文。
刑法第二百八十四條：
  因過失傷害人者，處六月以下有期徒刑，拘役或五百元以下罰金。致重傷者，處一
  年以下有期徒刑，拘役或五百元以下罰金。
  從事業務之人，因業務上之過失傷害人者，處一年以下有期徒刑、拘役或一千元以
  下罰金。致重傷者，處三年以下有期徒刑，拘役或二千元以下罰金。
本案經檢察官薛中興到庭執行職務
中      華      民      國    八  十  九    年    二      月    九    日
                          臺灣臺北地方法院交通法庭
                                  法  官  鍾    華
右正本證明與原本無異。
如不服本判決，得於判決送達後十日內向本院提出上訴狀。
                                  書記官  黃  繡  琴
中      華      民      國    八  十  九    年    二      月    十      日
附錄本案所犯法條全文
刑法第二百八十四條：
  因過失傷害人者，處六月以下有期徒刑，拘役或五百元以下罰金。致重傷者，處一
  年以下有期徒刑，拘役或五百元以下罰金。
  從事業務之人，因業務上之過失傷害人者，處一年以下有期徒刑、拘役或一千元以
  下罰金。致重傷者，處三年以下有期徒刑，拘役或二千元以下罰金。


司法院資訊處製作；財團法人民間司法改革基金會備份。
